【裁判字號】    97,消債更,554
【裁判日期】    971205
【裁判案由】    更生事件
【裁判全文】
臺灣臺北地方法院民事裁定           97年度消債更字第554號
聲  請  人
即債務人    甲○○
代  理  人  許朝昇律師
上列當事人聲請消費者債務清理事件，本院裁定如下：
    主  文
債務人甲○○自中華民國97年12月5日上午十二時起開始更生程
序。
命司法事務官進行本件更生程序。
    理  由
一、按法院開始更生程序之裁定，應載明其年、月、日、時，並
    即時發生效力。次按法院裁定開始更生或清算程序後，得命
    司法事務官進行更生或清算程序，必要時得選任律師、會計
    師或其他適當之自然人或法人一人為監督人或管理人。消費
    者債務清理條例第45條第1項、第16條第1項分別定有明文。
二、本件債務人主張：其前因家庭支出龐大情形下，向台北富邦
    商業銀行股份有限公司、萬泰商業銀行股份有限公司、日盛
    國際商業銀行股份有限公司、安泰商業銀行股份有限公司等
    多家金融機構申請現金卡、信用貸款，致累積債務達新台幣
    ( 下同)681000 元，有不能清償債務情事，後經依金融主管
    機關協調成立之中華民國銀行公會會員辦理消費金融案件無
    擔保債務協商機制與金融機構達成分期還款協議，同意自民
    國95年8月起，分期償還，每月還款14017元方式償債，已繳
    交7期至96年2月止，協商當時係任職於祥億服務份有限公司
    ，嗣因懷孕欲申請留職停薪遭拒，即於96年2月份離職，致
    穩定收入頓失，自97年3月份起於工頭蕭春進處幫其工作，
    平均月薪資約15000元，95年間總收入為363600元，96年間
    尚任職芝芫景觀景有限公司，全年所得45000元，現今扣除
    個人每月必要生活費用支出5000元，女兒蘇菲菲扶養費5000
    元後，所剩餘月薪尚不足償還協商金額，因不可歸責於己之
    事由，致使履行已成立之協商內容顯有困難，且其無擔保或
    無優先權之債務總額未逾1200萬元，復未經法院裁定開始清
    算程序或宣告破產，爰向本院聲請更生等語。經查：債務人
    所主張之上開事實，業據提出財產及收入狀況說明書、債權
    人清冊、債務人清冊、財團法人金融聯合徵信中心
    當事人綜合信用報告、債務協商繳款明細、財產歸屬資料、
    聲請人及配偶95、96年度所得資料清單、收支明細表、戶籍
    謄本、存摺等為證，核閱屬實，此外，本件又查無債務人有
    消費者債務清理條例第6條第3項、第8條或第46條各款所定
    駁回更生聲請之事由存在，則債務人聲請更生，應屬有據；
    並依上開規定命司法事務官進行
    本件更生程序，爰裁定如主文。
中    華    民    國    97    年    12    月     5    日
              民事第二十二庭法      官  熊志強
上為正本係照原本作成
本件不得抗告
本裁定已於97年12月5日上午12時公告。
中    華    民    國    97    年    12    月     5    日
                            書  記  官  游曉婷


司法院資訊處製作；財團法人民間司法改革基金會備份。
